fr: huile essentielle de menthe
fi: minttuöljy
hu: menta illóolaj

fr: huile essentielle de coriandre
fi: korianteriöljy
hu: koriander illóolaj
nl: korianderolie

fr: huile essentielle de poivre
fi: pippuriöljy
hu: paprika illóolaj
nl: peperolie

en: aniseed oil, anise oil
de: anisöl
es: aceite de anis
fi: anisöljy, anisöljyä
fr: huile d’anis, huile essentielle d'anis
hr: anisovo ulje
it: olio de semi di anice
nl: anijsolie
pl: olejek anyżowy
sv: anisolja

en: lime oil
de: Limettenöl
es: aceite de lima
fi: limettiöljy, limeöljy
fr: Huile de citron vert
hr: ulje limete
it: olio di lime
nl: Limoen olie
sv: limeolja

en: eucalyptus oil
az: eucalyptus oil
be: эўкаліптавы алей
bg: евкалиптово масло
de: eukalyptusöl
es: aceite de eucalipto
et: eukalüptiõli
fi: eukalyptusöljy
fr: huile essentielle d'eucalyptus
hr: ulje eukaliptusa
hu: eukaliptuszolaj
hy: նվենու յուղ
it: olio di eucalipto
pl: olejek eukaliptusowy
pt: Óleo de eucalipto
ru: эвкалиптовое масло
sl: evkaliptusovo olje
sv: eukalyptusolja
te: నీలగిరి తైలం
uk: евкаліптова олія
uz: efir moyli ekinlar
vi: dầu khuynh diệp

en: thyme oil
bg: масло от мащерка
de: Thymianöl
hr: ulje majčine dušice
it: olio di timo

en: fish oil
ar: زيت السمك
az: Balıq yağı
cs: Rybí tuk
da: Fiskeolie
de: Fischöl
eo: fiŝoleo
es: Aceite de pescado, aceite de pescado azul
fa: روغن ماهی
fi: Kalaöljy
fr: huile de poisson
he: שמן דגים
hi: मछली का तेल
hr: riblje ulje
hu: halolaj
hy: Ձկան յուղ
id: Minyak ikan
is: Lýsi
it: olio di pesce
ja: 魚油
kk: Балық майы
ko: 생선기름
lt: zivju eļļa
mk: Рибино масло
ml: മീനെണ്ണ
ms: Minyak ikan
my: ငါးကြီးဆီ
nb: Fiskeolje
nl: Visolie
pl: Tran, olej rybi
ru: рыбий жир
sq: Vaji i peshkut
sv: Fiskolja
tr: Balık yağı
uk: Риб'ячий жир
vi: Dầu cá
zh: 魚油

en: marine oil
fr: huile marine
hr: morsko ulje

en: poultry fat
de: Geflügelfett
es: Grasa de aves
fi: siipikarjarasva
fr: graisse de volaille
hr: mast peradi
hu: baromfizsír
it: Grasso di pollame
nl: Vet van gevogelte
pl: Tłuszcz drobiowy

en: duck fat
bg: патешка мазнина
da: andefedt
de: Entenfett
es: grasa de pato
fi: ankanrasva
fr: graisse de canard
hr: pačja mast
hu: kacsazsír
it: grasso d'anatra, grassi di anatra
ja: 鴨脂
nl: eendenvet
pt: gordura de pato, lípido de pato
ru: утиный жир
sv: ankfett

en: chicken fat
ar: دهن الدجاج
bg: пилешка мазнина
ca: greix de pollastre, greix de gallina
da: Kyllingefedt
de: Hähnchenfett, Hühnerfett, Hühnchenfett, Pouletfett, Huhnfett
el: λίπος κότας
es: Grasa de pollo
fi: kananrasva
fr: graisse de poule, graisse de poulet, gras de poulet
hr: kokošija mast, kokošja mast
hu: tyúkzsír, csirkezsír
it: grasso di pollo
ja: 鶏油
ko: 닭기름
nl: kippenvet
nn: kyllingefett
pl: Tłuszcz z kurczaka, tłuszcz kurzy, tłuszcz kurczęcy, tłuszcz drobiowy z kurczaka
ru: Куриный жир
sr: kokošija mast
sv: kycklingfett
zh: 雞油

en: goose fat
de: Gänsefett
es: grasa de ganso
fi: hanhenrasva
fr: graisse d'oie
hr: guščija mast
hu: libazsír
it: grasso d'oca
nl: ganzenvet
pl: tłuszcz gęsi
ru: гусиный жир

en: turkey fat
hr: pureća mast
it: grasso di tacchino
pl: tłuszcz z indyka, tłuszcz drobiowy z indyka

en: vinegar
af: asyn
an: vinagre
ar: خل
az: sirkə
be: воцат
bg: оцет
bn: ভিনেগার
br: gwinegr
ca: vinagre
cs: ocet
cy: finegr
da: eddike
de: essig
el: ξίδι
eo: vinagro
es: vinagre
et: äädikas
eu: ozpin
fa: سرکه
fi: etikka
fr: vinaigre, vinaigres
fy: jittik
ga: fínéagar
gl: vinagre
he: חומץ
hi: सिरका
hr: ocat
hu: ecet
hy: քացախ
id: vinegar
io: vinagro
is: edik
it: aceto
ja: 酢, 醸造酢, 食酢
kk: сірке суы
kn: ವಿನಿಗರ್
ko: 식초
la: acetum
li: aek
lt: actas
lv: etiķis
ml: വിനാഗിരി
ms: cuka
mt: ħall
nb: eddik
ne: भिनेगर
nl: azijn
nn: eddik
no: eddik
oc: vinagre
pa: ਸਿਰਕਾ
pl: ocet, octu, octowy, octowa, octowe, octowej, octowego, octowych, zalewa octowa
pt: vinagre
qu: mama aqha
ro: oțet, otet
ru: уксус, уксусная кислота, уксус натуральный, уксус столовый, уксусная кислота пищевая, уксус пищевой, кислота уксусная
rw: vinegre
sh: sirće, ocat
si: විනාකිරි
sk: ocot
sl: kis
so: khal
sr: sirće, сирће
sv: ättika, vinäger
ta: புளிங்காடி
tg: suka
th: น้ำส้มสายชู
tr: sirke
uk: оцет
ur: سرکہ
uz: sirka
vi: giấm
yi: עסיג
zh: 醋

en: white vinegar
bg: бял оцет
de: Weißer Essig
es: Vinagre blanco
fr: vinaigre blanc
hr: bijeli ocat
it: Aceto bianco
nl: Witte azijn
pl: ocet biały

en: distilled vinegar
bg: дестилиран оцет
cs: Destilovaný ocet
de: destillierter Essig
es: vinagre destilado
fr: vinaigre distillé
he: חומץ מזוקק
hr: destilirani ocat
it: aceto distillato
pl: Ocet destylowany

en: white distilled vinegar, distilled white vinegar
bg: бял дестилиран оцет
de: weißer destillierter Essig
es: vinagre blanco destilado
fr: Vinaigre blanc distillé
hr: bijeli destilirani ocat
it: aceto bianco distillato

en: wine vinegar
bg: винен оцет
ca: Vinagre de vi
cs: vinný ocet, ocet kvasný vinný
da: Vineddike
de: Weinessig
es: vinagre de vino
fi: viinietikka
fr: vinaigre de vin
hr: vinski ocat
hu: borecet
it: aceto di vino
ja: ワインビネガー
nl: wijnazijn
pl: ocet winny, octu winnego
pt: vinagre de vinho
ro: oțet din vin, otet din vin, oțet de vin
ru: Винный уксус
sv: vinsvinäger, vinättika, vinäger av vin, vinvinäger

en: white wine vinegar
bg: бял винен оцет
ca: Vinagre de vi blanc
cs: bílý vinný ocet
da: Hvidvinseddike
de: Weißweinessig, Weissweinessig
es: Vinagre de vino blanco
et: valge veini äädikas
fi: valkoviinietikka
fr: vinaigre de vin blanc
hr: bijeli vinski ocat
hu: fehérborecet
it: aceto di vino bianco
ja: 白ワインビネガー
lt: baltojo vyno actas
nl: witte wijnazijn
pl: ocet winny biały, biały ocet winny, ocet z białego wina, octu z białego wina, ocet z wina białego, ocet winny z białego wina
pt: Vinagre de vinho branco
sv: vitvinsvinäger